# João Pedro Vieira dos Santos

Brasileiro, solteiro, 26 anos

Barueri - São Paulo - SP

Telefone: (11) 96801-7888 / (11) 95722-8223 (Recado: Jailde)

E-mail: joaopedrovieiradossantos326@gmail.com

Profissional da área de tecnologia - Especializando em desenvolvimento de Sistemas.

## **SUMÁRIO**

Sou desenvolvedor júnior com experiência em Desenvolvimento e manutenção de add-ons do SAP Business One, utilizando as tecnologias .NET framework, C# e SQL.

Conhecimento intermediário em usabilidade do SAP client. Desenvolvi Apis e serviços que interagiam com o SAP, colaborei com o desenvolvimento de um Timesheet para gestão de colaboradores utilizando HTML, PHP, Javascript e MySQL.

Possuo experiência em treinamento e orientação de jovens aprendizes em programação SAP, onde obtive ótimos resultados no que se refere aos entregáveis da equipe.

Possuo excelentes conhecimentos em gestão de chamados e atendimento ao cliente interno e externo, tenho conhecimento em planejamento de projetos, em usabilidade da plataforma GitHub e versionamento de

Trabalhei como freelance em projetos PHP como API de conexão com órgãos governamentais, desenvolvi aplicativos bancários online e um projeto em Laravel para consulta de Score em birô de créditos.

Detenho projetos pessoais publicados nas linguagens: C#, SQL, HTML, Javascript e em Android e conhecimentos básicos em Arduino e Python.

#### **OBJETIVO**

Analista de sistemas Jr

Desenvolvedor Jr

## **FORMAÇÃO**

Análise e Desenvolvimento de Sistemas – (UNINOVE) – Concluído

#### **IDIOMAS**

Inglês – Técnico (Leitura e Escrita)

#### **HABILIDADES**

Linguagens: C#, JAVA, PYTHON, HTML, CSS, SQL, .NET, SDK;

Tecnologias: SAP BUSINESS ONE Conhecimento em: ERP e CRM Pacote Office – Nível Intermediário

## **EXPERIÊNCIA PROFISSIONAL**

Cargo: Desenvolvedor SAP Jr.

**Principais atividades:** empresa no ramo de consultoria de TI que presta suporte e desenvolvimento para o sistema de gerenciamento utilizando ERP: SAP Business One, software voltado para a administração dos setores por módulos dentro do SAP, cada módulo representando um setor da empresa, facilitando assim a escolha do cliente de acordo com a sua necessidade.

A minha função era desenvolver aplicações para melhorar o funcionamento dos módulos que são chamados de Add-ons, desenvolvi um add-on que filtrava todos os pedidos de compra em uma tabela onde uma de suas funcionalidades era gerar notas fiscais de pedidos.

Participei de um projeto onde o add-on desenvolvido buscava os dados do Parceiro de negócios no site do Sintegra WS através do CNPJ e já cadastrava as informações de forma automática no SAP.

Atuei em diversos projetos relacionados a manutenção do ambiente interno do cliente, visando a melhoria e o bom funcionamento dos sistemas.

# 09/2020 - 01/2022 - Grupo pão de açúcar

Cargo: Fiscal de Prevenção de Perdas

**Principais atividades:** empresa no ramo de varejo. Era responsável por garantir a segurança e a proteção dos ativos da empresa, prevenindo perdas financeiras e materiais, monitorar e controlar o acesso de pessoas e mercadorias nas dependências da empresa, garantindo a conformidade com as políticas de segurança estabelecidas.

Realizava rondas de segurança para identificar possíveis vulnerabilidades e riscos de perda, como furtos, roubos ou danos aos produtos.

Colaborava com a equipe de gestão de estoque para garantir a precisão dos registros de inventário e minimizar erros e desvios.

## 07/2018 - 09/2020 - Thecnopark

Cargo: Auxiliar de estoque

**Principais atividades:** empresa no ramo óptico, onde é realizado o recebimento, conferência, separação e liberação das lentes para a produção, onde todo o processo é posteriormente documentado conforme banco de dados ERP.

## 07/2015 - 10/2017 - Generalle

Cargo: Auxiliar de Almoxarifado

**Principais atividades:** Empresa do ramo de indústria Têxtil, onde realizava o recebimento de material, separação, conferência, controle de qualidade, etiquetação de mercadoria, incluindo documentação das informações através do sistema ERP, utilizado pela empresa.